臺灣高等法院臺中分院刑事裁定　　　　　　　　　　九十三年度毒抗字第一一七號
　　抗　告　人
　　即　被　告　甲○○
右列被告因違反毒品危害防制條例案件，不服臺灣台中地方法院中華民國九十二年十
二月二十四日第一審裁定（九二十年度毒聲第二九七０號，聲請案號：台灣台中地方
法院檢察署，九十二年度毒偵字第二五九二號，經檢察官聲請
度聲觀字第一七三一號），提起抗告，本院裁定如左：
    主      文
抗告駁回。
    理 　　 由
一、原審法院裁定意旨以：(一)本件聲請意旨略以，被告甲○○於民國九十二年七月四
    日凌晨五時許為警採尿回溯一百二十小時內之某時，在臺中縣市某不詳地點，分
    別施用第一級毒品海洛因及第二級毒品安非他命，嗣於同年月四日凌晨零時十五
    分許，為警在臺中市○○路○段與忠明路口查獲。其尿液經警送檢驗結果呈安非
    他命及嗎啡陽性反應，爰依毒品危害防制條例第二十條第一項，觀察勒戒處分執
    行條例第三條第一、二項規定，聲請裁定將被告送勒戒處所觀察、勒戒等語。(二)
    訊據被告甲○○警詢及偵查中均矢口否認有於右揭時、地施用第一級毒品海洛因
    及第二級毒品安非他命，辯稱：伊沒有施用毒品，伊與朋友鄭凱介在一起車內，
    鄭凱介在車內施用海洛因煙，伊吸入二手煙才導致尿液檢驗呈陽性反應，又伊因
    左手肩膀習慣性脫臼，有服用止痛藥，伊有問過診所醫生，他說可能因此導致尿
    液裏有毒品反應云云，並提出彰化縣溪湖鎮○○路二七號楊同榮外骨科診所所開
    之藥包二包為證。惟查，依據國外文獻報導，除在密閉小空間吸用二手大麻煙在
    尿液中可能檢出微量大麻成分外，其他毒品鮮有相關報導，若非長時間與吸者直
    接相向存心大量吸入吸毒者呼出之煙氣，以二手煙中可能存在之低量煙毒或安非
    他命，應不致在尿液中檢驗出煙毒或安非他命反應，復觀諸前開確認結果報告，
    被告尿液所含之嗎啡及安非他命成分均屬高濃度，應非吸入旁人之殘煙所致等情
    ，此有法務部法醫研究九十二年十一月三日法醫毒字第○九二○○○三九五○號
    函及法務部調查局八十二年八月六日發技一字第四一五三號函在卷可參，足見
    被告辯稱係吸入二手煙云云，實不可採；另被告提出之二包藥包內之藥錠、膠囊
，經本院送法務部調查局檢驗結果，其內之藥錠、膠囊均未含有嗎啡、甲基安非
    他命等法定毒品成分，僅服用該等藥物，並不會導致尿液呈嗎啡、可待因、甲基
    安非他命、安非他命陽性反應等情，亦有法務部調查局九十二年十二月十八日調
    科壹字第○九二六二九四一一八○號檢驗通知書在卷可按，是被告辯稱係用上開
    診所開立藥物所致云云，要屬無稽。再者，被告尿液經警送中山醫學大學附設醫
    院藥物濫用檢測中心以氣相層析質譜分析法（ＧＣ／ＭＳ）檢驗結果確呈安非他
    命及嗎啡陽性反應，有該中心九十七月二十四日之確認結果報告在卷可憑；且按
    正常人如未吸用毒品，其尿水應無毒品成份，倘有吸用者，八小時內約有百分之
    八十量自尿中排出，二十四小時後剩餘量之百分之九十再排出，七十二小時後仍
    有微量排出，而因人體代謝差異（即成癮者），其代謝時間慢，故於一百二十小
    時內，利用較具公信力之儀器（如氣相層析質譜儀），仍可能被檢測出，業經憲
    兵司令部鑑驗字第一七四六號函敘明在案，足認被告於九十二年七月四日凌晨
    五時許為警採尿回溯一百二十小時內之某時，確有分別施用第一級毒品海洛因及
    第二級毒品安非他命情事，是被告所辯顯不足採，公訴人所為本件聲請，於法要
    無不合，應予准許。依毒品危害防制條例第二十條第一項，觀察勒戒處分執行條
    例第三條第一、二項，裁定甲○○施用第一、二級毒品，應送勒戒處所觀察、勒
    戒。
二、本院經核閱本件卷証，原審裁定尚無不合，抗告意旨以其未施用毒品，因其與朋
    友鄭凱介在一起車內，鄭凱介在車內施用海洛因煙，其吸入二手煙才導致尿液檢
    驗呈陽性反應，且當場未扣有毒品云云，惟查，被告為警查獲後，經採集尿液送
    驗，確呈嗎啡及甲基安非他命陽性反應，有中山醫學大學附設醫院藥物濫用檢測
    中心以氣相層析質譜分析法（ＧＣ／ＭＳ）檢驗無訛，被告猶執陳詞抗告，而不
    服原裁定，自屬無据，本件抗告應認為無理由而予駁回。
三、據上論斷，應依刑事訴訟法第四百十二條，裁定如主文。
中     華     民     國     九十三     年      二      月      六       日
                                   臺灣高等法院臺中分院刑事第十一庭
                                       　　審判長法　官  李  璋  鵬
                                                 法　官  胡  森  田
                                             　　法　官  蕭  錦  鍾
右正本證明與原本無異。
不得再抗告。
                                                 書記官  蘇  昭  文
中     華     民     國     九十三     年      二      月      六       日
                                                              　　　　　Ｆ
